臺灣新北地方法院板橋簡易庭民事判決
110年度板簡字第2933號
原      告  李麗香  
訴訟代理人  張木修  
被      告  陳政義  


上列當事人間請求侵權行為損害賠償事件，本院於民國111年3月
18日言詞辯論終結，判決如下：
    主      文
原告之訴駁回。
訴訟費用由原告負擔。
    事實及理由
一、原告主張：被告於民國110年2月9日清晨5時33分許，騎乘車
    牌號碼000-0000號普通重型機車，行經新北市樹林區復興路
    與育英街口，因車速過快，與原告騎乘車牌號碼000-000號
    普通重型機車發生碰撞，致原告人車倒地，而受有左股骨幹
    開放性骨折及左手遠端橈骨骨折之傷害。原告因被告上開行
    為，受有如下所述之損害：㈠醫療費用新臺幣（下同）30,00
    0元；㈡營業損失420,000元：原告經營阿香小吃店，每月營
    收70,000元，因傷無法營業6個月，而受有營業損失420,000
    元；㈢精神慰撫金50,000元。為此，爰依民法第184條第1項
    前段之規定，請求被告賠償等語。並聲明：被告應給付原告
    500,000元，及自起訴狀繕本送達翌日起至清償日止，按週
    年利率5%計算之利息。
二、被告則以：原告騎乘機車撞到被告騎乘機車，被告係直行車
    、原告橫向駛來，被告騎乘機車車速無過快等語，資為抗辯
    。並聲明：原告之訴駁回。
三、法院之判斷：
  ㈠原告主張被告於上開時、地騎乘前開機車，行經新北市樹林
    區復興路與育英街口，與原告騎乘機車發生碰撞，原告於人
    、車倒地後，受有左股骨幹開放性骨折及左手遠端橈骨骨折
    之傷害等事實，業據其提出亞東紀念醫院診斷證明書暨醫療
    費用收據及住院病患費用明細表為憑，並經本院依職權向新
    北市政府警察局樹林分局調閱本件道路交通事故卷宗核閱屬
    實，且為被告所不爭執，堪信屬實。 
  ㈡按因故意或過失，不法侵害他人之權利者，負損害賠償責任
    ，民法第184條第1項前段定有明文。又按侵權行為損害賠償
    責任，須行為人因故意過失不法侵害他人權利，亦即行為人
    須具備歸責性、違法性，並不法行為與損害間有相當因果關
    係，始能成立，且主張侵權行為損害賠償請求權之人，對於
    侵權行為之成立要件應負舉證責任（最高法院100年度台上
    字第328號判決、同院98年度台上字第1452號判決參照）。
    另按行車速度，依速限標誌或標線之規定，無速限標誌或標
    線者，應依下列規定：一、行車時速不得超過五十公里。但
    在設有快慢車道分隔線之慢車道，時速不得超過四十公里，
    未劃設車道線、行車分向線或分向限制線之道路，時速不得
    超過三十公里。二、行經設有彎道、坡路、狹路、狹橋、隧
    道、學校、醫院標誌之路段、道路施工路段、泥濘或積水道
    路、無號誌之交岔路口及其他人車擁擠處所，或因雨霧致視
    線不清或道路發生臨時障礙，均應減速慢行，作隨時停車之
    準備。三、應依減速慢行之標誌、標線或號誌指示行駛。道
    路交通安全規則第93條第1項定有明文。復按當事人主張有
    利於己之事實者，就其事實有舉證之責任，民事訴訟法第27
    7條前段亦有明定。是依民事訴訟如係由原告主張權利者，
    應先由原告負舉證之責，若原告先不能舉證，以證實自己主
    張之事實為真實，則被告就其抗辯事實即令不能舉證，或其
    所舉證據尚有疵累，亦應駁回原告之請求（最高法院17年上
    字第917號判例意旨參照）。
  ㈢原告雖主張被告於上開時、地騎乘機車，行經新北市樹林區
    復興路與育英街口，因車速過快，而與其所騎乘機車發生碰
    撞，然為被告所否認，並以前詞置辯，揆諸前開說明，原告
    自應就被告不法侵害其權利之侵權行為要件負舉證之責。惟
    觀諸卷附道路交通事故卷宗所附調查報告表、談話紀錄表及
    現場照片，實難認被告有何車速過快之情，則原告主張被告
    有車速過快之疏失，尚難憑採。此外，原告就被告過失不法
    侵害其權利乙節，復未提出其他證據以實其說，則其依民法
    第184條第1項前段規定，請求被告賠償，即屬無據。
四、綜上所述，原告依民法第184條第1項前段之規定，請求被告
    給付500,000元，及自起訴狀繕本送達翌日起至清償日止，
    按週年利率5%計算之利息，為無理由，應予駁回。
六、本件事證已臻明確，兩造其餘之攻擊防禦方法及所提證據，
    於判決結果不生影響，爰不一一論列，併此敘明。
中　　華　　民　　國　　111 　年　　4 　　月　　8 　　日
                  臺灣新北地方法院板橋簡易庭
                            法  官  施函妤
以上為正本係照原本作成。
如不服本判決，應於送達後20日內，向本院提出上訴狀並表明上
訴理由，如於本判決宣示後送達前提起上訴者，應於判決送達後
20日內補提上訴理由書（須附繕本）。
中　　華　　民　　國　　111 　年　　4 　　月　 10 　　日
                            書記官  吳昌穆